{
  "language_id": "ro",
  "meta": {
    "persons": [
      "1sg",
      "2sg",
      "3sg",
      "1pl",
      "2pl",
      "3pl"
    ],
    "person_labels_de": {
      "1sg": "ich (eu)",
      "2sg": "du (tu)",
      "3sg": "er/sie (el/ea)",
      "1pl": "wir (noi)",
      "2pl": "ihr (voi)",
      "3pl": "sie (ei/ele)"
    },
    "tenses": [
      "prezent",
      "perfect_compus",
      "viitor"
    ],
    "tense_labels_de": {
      "prezent": "Praesens",
      "perfect_compus": "Perfekt (zusammengesetzt)",
      "viitor": "Futur"
    }
  },
  "conjugation_patterns": [
    {
      "pattern_id": "a_conj",
      "description_de": "-a Konjugation (I.)",
      "rule_de": "Stamm + Endungen der I. Konjugation"
    },
    {
      "pattern_id": "ea_conj",
      "description_de": "-ea Konjugation (II.)",
      "rule_de": "Stamm + Endungen der II. Konjugation"
    },
    {
      "pattern_id": "e_conj",
      "description_de": "-e Konjugation (III.)",
      "rule_de": "Stamm + Endungen der III. Konjugation"
    },
    {
      "pattern_id": "i_conj",
      "description_de": "-i/-î Konjugation (IV.)",
      "rule_de": "Stamm + Endungen der IV. Konjugation"
    }
  ],
  "verbs": [
    {
      "concept_id": "be",
      "infinitive": "a fi",
      "romanization": null,
      "pattern_id": "irregular",
      "forms": {
        "prezent": {
          "1sg": {
            "form": "sunt",
            "romanization": null
          },
          "2sg": {
            "form": "ești",
            "romanization": null
          },
          "3sg": {
            "form": "este",
            "romanization": null
          },
          "1pl": {
            "form": "suntem",
            "romanization": null
          },
          "2pl": {
            "form": "sunteți",
            "romanization": null
          },
          "3pl": {
            "form": "sunt",
            "romanization": null
          }
        },
        "perfect_compus": {
          "1sg": {
            "form": "am fost",
            "romanization": null
          },
          "2sg": {
            "form": "ai fost",
            "romanization": null
          },
          "3sg": {
            "form": "a fost",
            "romanization": null
          },
          "1pl": {
            "form": "am fost",
            "romanization": null
          },
          "2pl": {
            "form": "ați fost",
            "romanization": null
          },
          "3pl": {
            "form": "au fost",
            "romanization": null
          }
        },
        "viitor": {
          "1sg": {
            "form": "voi fi",
            "romanization": null
          },
          "2sg": {
            "form": "vei fi",
            "romanization": null
          },
          "3sg": {
            "form": "va fi",
            "romanization": null
          },
          "1pl": {
            "form": "vom fi",
            "romanization": null
          },
          "2pl": {
            "form": "veți fi",
            "romanization": null
          },
          "3pl": {
            "form": "vor fi",
            "romanization": null
          }
        }
      }
    },
    {
      "concept_id": "have",
      "infinitive": "a avea",
      "romanization": null,
      "pattern_id": "irregular",
      "forms": {
        "prezent": {
          "1sg": {
            "form": "am",
            "romanization": null
          },
          "2sg": {
            "form": "ai",
            "romanization": null
          },
          "3sg": {
            "form": "are",
            "romanization": null
          },
          "1pl": {
            "form": "avem",
            "romanization": null
          },
          "2pl": {
            "form": "aveți",
            "romanization": null
          },
          "3pl": {
            "form": "au",
            "romanization": null
          }
        },
        "perfect_compus": {
          "1sg": {
            "form": "am avut",
            "romanization": null
          },
          "2sg": {
            "form": "ai avut",
            "romanization": null
          },
          "3sg": {
            "form": "a avut",
            "romanization": null
          },
          "1pl": {
            "form": "am avut",
            "romanization": null
          },
          "2pl": {
            "form": "ați avut",
            "romanization": null
          },
          "3pl": {
            "form": "au avut",
            "romanization": null
          }
        },
        "viitor": {
          "1sg": {
            "form": "voi avea",
            "romanization": null
          },
          "2sg": {
            "form": "vei avea",
            "romanization": null
          },
          "3sg": {
            "form": "va avea",
            "romanization": null
          },
          "1pl": {
            "form": "vom avea",
            "romanization": null
          },
          "2pl": {
            "form": "veți avea",
            "romanization": null
          },
          "3pl": {
            "form": "vor avea",
            "romanization": null
          }
        }
      }
    },
    {
      "concept_id": "go",
      "infinitive": "a merge",
      "romanization": null,
      "pattern_id": "e_conj",
      "forms": {
        "prezent": {
          "1sg": {
            "form": "merg",
            "romanization": null
          },
          "2sg": {
            "form": "mergi",
            "romanization": null
          },
          "3sg": {
            "form": "merge",
            "romanization": null
          },
          "1pl": {
            "form": "mergem",
            "romanization": null
          },
          "2pl": {
            "form": "mergeți",
            "romanization": null
          },
          "3pl": {
            "form": "merg",
            "romanization": null
          }
        },
        "perfect_compus": {
          "1sg": {
            "form": "am mers",
            "romanization": null
          },
          "2sg": {
            "form": "ai mers",
            "romanization": null
          },
          "3sg": {
            "form": "a mers",
            "romanization": null
          },
          "1pl": {
            "form": "am mers",
            "romanization": null
          },
          "2pl": {
            "form": "ați mers",
            "romanization": null
          },
          "3pl": {
            "form": "au mers",
            "romanization": null
          }
        },
        "viitor": {
          "1sg": {
            "form": "voi merge",
            "romanization": null
          },
          "2sg": {
            "form": "vei merge",
            "romanization": null
          },
          "3sg": {
            "form": "va merge",
            "romanization": null
          },
          "1pl": {
            "form": "vom merge",
            "romanization": null
          },
          "2pl": {
            "form": "veți merge",
            "romanization": null
          },
          "3pl": {
            "form": "vor merge",
            "romanization": null
          }
        }
      }
    },
    {
      "concept_id": "come",
      "infinitive": "a veni",
      "romanization": null,
      "pattern_id": "i_conj",
      "forms": {
        "prezent": {
          "1sg": {
            "form": "vin",
            "romanization": null
          },
          "2sg": {
            "form": "vii",
            "romanization": null
          },
          "3sg": {
            "form": "vine",
            "romanization": null
          },
          "1pl": {
            "form": "venim",
            "romanization": null
          },
          "2pl": {
            "form": "veniți",
            "romanization": null
          },
          "3pl": {
            "form": "vin",
            "romanization": null
          }
        },
        "perfect_compus": {
          "1sg": {
            "form": "am venit",
            "romanization": null
          },
          "2sg": {
            "form": "ai venit",
            "romanization": null
          },
          "3sg": {
            "form": "a venit",
            "romanization": null
          },
          "1pl": {
            "form": "am venit",
            "romanization": null
          },
          "2pl": {
            "form": "ați venit",
            "romanization": null
          },
          "3pl": {
            "form": "au venit",
            "romanization": null
          }
        },
        "viitor": {
          "1sg": {
            "form": "voi veni",
            "romanization": null
          },
          "2sg": {
            "form": "vei veni",
            "romanization": null
          },
          "3sg": {
            "form": "va veni",
            "romanization": null
          },
          "1pl": {
            "form": "vom veni",
            "romanization": null
          },
          "2pl": {
            "form": "veți veni",
            "romanization": null
          },
          "3pl": {
            "form": "vor veni",
            "romanization": null
          }
        }
      }
    },
    {
      "concept_id": "eat",
      "infinitive": "a mânca",
      "romanization": null,
      "pattern_id": "a_conj",
      "forms": {
        "prezent": {
          "1sg": {
            "form": "mănânc",
            "romanization": null
          },
          "2sg": {
            "form": "mănânci",
            "romanization": null
          },
          "3sg": {
            "form": "mănâncă",
            "romanization": null
          },
          "1pl": {
            "form": "mâncăm",
            "romanization": null
          },
          "2pl": {
            "form": "mâncați",
            "romanization": null
          },
          "3pl": {
            "form": "mănâncă",
            "romanization": null
          }
        },
        "perfect_compus": {
          "1sg": {
            "form": "am mâncat",
            "romanization": null
          },
          "2sg": {
            "form": "ai mâncat",
            "romanization": null
          },
          "3sg": {
            "form": "a mâncat",
            "romanization": null
          },
          "1pl": {
            "form": "am mâncat",
            "romanization": null
          },
          "2pl": {
            "form": "ați mâncat",
            "romanization": null
          },
          "3pl": {
            "form": "au mâncat",
            "romanization": null
          }
        },
        "viitor": {
          "1sg": {
            "form": "voi mânca",
            "romanization": null
          },
          "2sg": {
            "form": "vei mânca",
            "romanization": null
          },
          "3sg": {
            "form": "va mânca",
            "romanization": null
          },
          "1pl": {
            "form": "vom mânca",
            "romanization": null
          },
          "2pl": {
            "form": "veți mânca",
            "romanization": null
          },
          "3pl": {
            "form": "vor mânca",
            "romanization": null
          }
        }
      }
    },
    {
      "concept_id": "drink",
      "infinitive": "a bea",
      "romanization": null,
      "pattern_id": "ea_conj",
      "forms": {
        "prezent": {
          "1sg": {
            "form": "beau",
            "romanization": null
          },
          "2sg": {
            "form": "bei",
            "romanization": null
          },
          "3sg": {
            "form": "bea",
            "romanization": null
          },
          "1pl": {
            "form": "bem",
            "romanization": null
          },
          "2pl": {
            "form": "beți",
            "romanization": null
          },
          "3pl": {
            "form": "beau",
            "romanization": null
          }
        },
        "perfect_compus": {
          "1sg": {
            "form": "am băut",
            "romanization": null
          },
          "2sg": {
            "form": "ai băut",
            "romanization": null
          },
          "3sg": {
            "form": "a băut",
            "romanization": null
          },
          "1pl": {
            "form": "am băut",
            "romanization": null
          },
          "2pl": {
            "form": "ați băut",
            "romanization": null
          },
          "3pl": {
            "form": "au băut",
            "romanization": null
          }
        },
        "viitor": {
          "1sg": {
            "form": "voi bea",
            "romanization": null
          },
          "2sg": {
            "form": "vei bea",
            "romanization": null
          },
          "3sg": {
            "form": "va bea",
            "romanization": null
          },
          "1pl": {
            "form": "vom bea",
            "romanization": null
          },
          "2pl": {
            "form": "veți bea",
            "romanization": null
          },
          "3pl": {
            "form": "vor bea",
            "romanization": null
          }
        }
      }
    },
    {
      "concept_id": "say",
      "infinitive": "a spune",
      "romanization": null,
      "pattern_id": "e_conj",
      "forms": {
        "prezent": {
          "1sg": {
            "form": "spun",
            "romanization": null
          },
          "2sg": {
            "form": "spui",
            "romanization": null
          },
          "3sg": {
            "form": "spune",
            "romanization": null
          },
          "1pl": {
            "form": "spunem",
            "romanization": null
          },
          "2pl": {
            "form": "spuneți",
            "romanization": null
          },
          "3pl": {
            "form": "spun",
            "romanization": null
          }
        },
        "perfect_compus": {
          "1sg": {
            "form": "am spus",
            "romanization": null
          },
          "2sg": {
            "form": "ai spus",
            "romanization": null
          },
          "3sg": {
            "form": "a spus",
            "romanization": null
          },
          "1pl": {
            "form": "am spus",
            "romanization": null
          },
          "2pl": {
            "form": "ați spus",
            "romanization": null
          },
          "3pl": {
            "form": "au spus",
            "romanization": null
          }
        },
        "viitor": {
          "1sg": {
            "form": "voi spune",
            "romanization": null
          },
          "2sg": {
            "form": "vei spune",
            "romanization": null
          },
          "3sg": {
            "form": "va spune",
            "romanization": null
          },
          "1pl": {
            "form": "vom spune",
            "romanization": null
          },
          "2pl": {
            "form": "veți spune",
            "romanization": null
          },
          "3pl": {
            "form": "vor spune",
            "romanization": null
          }
        }
      }
    },
    {
      "concept_id": "see",
      "infinitive": "a vedea",
      "romanization": null,
      "pattern_id": "ea_conj",
      "forms": {
        "prezent": {
          "1sg": {
            "form": "văd",
            "romanization": null
          },
          "2sg": {
            "form": "vezi",
            "romanization": null
          },
          "3sg": {
            "form": "vede",
            "romanization": null
          },
          "1pl": {
            "form": "vedem",
            "romanization": null
          },
          "2pl": {
            "form": "vedeți",
            "romanization": null
          },
          "3pl": {
            "form": "văd",
            "romanization": null
          }
        },
        "perfect_compus": {
          "1sg": {
            "form": "am văzut",
            "romanization": null
          },
          "2sg": {
            "form": "ai văzut",
            "romanization": null
          },
          "3sg": {
            "form": "a văzut",
            "romanization": null
          },
          "1pl": {
            "form": "am văzut",
            "romanization": null
          },
          "2pl": {
            "form": "ați văzut",
            "romanization": null
          },
          "3pl": {
            "form": "au văzut",
            "romanization": null
          }
        },
        "viitor": {
          "1sg": {
            "form": "voi vedea",
            "romanization": null
          },
          "2sg": {
            "form": "vei vedea",
            "romanization": null
          },
          "3sg": {
            "form": "va vedea",
            "romanization": null
          },
          "1pl": {
            "form": "vom vedea",
            "romanization": null
          },
          "2pl": {
            "form": "veți vedea",
            "romanization": null
          },
          "3pl": {
            "form": "vor vedea",
            "romanization": null
          }
        }
      }
    },
    {
      "concept_id": "hear",
      "infinitive": "a auzi",
      "romanization": null,
      "pattern_id": "i_conj",
      "forms": {
        "prezent": {
          "1sg": {
            "form": "aud",
            "romanization": null
          },
          "2sg": {
            "form": "auzi",
            "romanization": null
          },
          "3sg": {
            "form": "aude",
            "romanization": null
          },
          "1pl": {
            "form": "auzim",
            "romanization": null
          },
          "2pl": {
            "form": "auziți",
            "romanization": null
          },
          "3pl": {
            "form": "aud",
            "romanization": null
          }
        },
        "perfect_compus": {
          "1sg": {
            "form": "am auzit",
            "romanization": null
          },
          "2sg": {
            "form": "ai auzit",
            "romanization": null
          },
          "3sg": {
            "form": "a auzit",
            "romanization": null
          },
          "1pl": {
            "form": "am auzit",
            "romanization": null
          },
          "2pl": {
            "form": "ați auzit",
            "romanization": null
          },
          "3pl": {
            "form": "au auzit",
            "romanization": null
          }
        },
        "viitor": {
          "1sg": {
            "form": "voi auzi",
            "romanization": null
          },
          "2sg": {
            "form": "vei auzi",
            "romanization": null
          },
          "3sg": {
            "form": "va auzi",
            "romanization": null
          },
          "1pl": {
            "form": "vom auzi",
            "romanization": null
          },
          "2pl": {
            "form": "veți auzi",
            "romanization": null
          },
          "3pl": {
            "form": "vor auzi",
            "romanization": null
          }
        }
      }
    },
    {
      "concept_id": "know",
      "infinitive": "a ști",
      "romanization": null,
      "pattern_id": "irregular",
      "forms": {
        "prezent": {
          "1sg": {
            "form": "știu",
            "romanization": null
          },
          "2sg": {
            "form": "știi",
            "romanization": null
          },
          "3sg": {
            "form": "știe",
            "romanization": null
          },
          "1pl": {
            "form": "știm",
            "romanization": null
          },
          "2pl": {
            "form": "știți",
            "romanization": null
          },
          "3pl": {
            "form": "știu",
            "romanization": null
          }
        },
        "perfect_compus": {
          "1sg": {
            "form": "am știut",
            "romanization": null
          },
          "2sg": {
            "form": "ai știut",
            "romanization": null
          },
          "3sg": {
            "form": "a știut",
            "romanization": null
          },
          "1pl": {
            "form": "am știut",
            "romanization": null
          },
          "2pl": {
            "form": "ați știut",
            "romanization": null
          },
          "3pl": {
            "form": "au știut",
            "romanization": null
          }
        },
        "viitor": {
          "1sg": {
            "form": "voi ști",
            "romanization": null
          },
          "2sg": {
            "form": "vei ști",
            "romanization": null
          },
          "3sg": {
            "form": "va ști",
            "romanization": null
          },
          "1pl": {
            "form": "vom ști",
            "romanization": null
          },
          "2pl": {
            "form": "veți ști",
            "romanization": null
          },
          "3pl": {
            "form": "vor ști",
            "romanization": null
          }
        }
      }
    },
    {
      "concept_id": "want",
      "infinitive": "a vrea",
      "romanization": null,
      "pattern_id": "irregular",
      "forms": {
        "prezent": {
          "1sg": {
            "form": "vreau",
            "romanization": null
          },
          "2sg": {
            "form": "vrei",
            "romanization": null
          },
          "3sg": {
            "form": "vrea",
            "romanization": null
          },
          "1pl": {
            "form": "vrem",
            "romanization": null
          },
          "2pl": {
            "form": "vreți",
            "romanization": null
          },
          "3pl": {
            "form": "vor",
            "romanization": null
          }
        },
        "perfect_compus": {
          "1sg": {
            "form": "am vrut",
            "romanization": null
          },
          "2sg": {
            "form": "ai vrut",
            "romanization": null
          },
          "3sg": {
            "form": "a vrut",
            "romanization": null
          },
          "1pl": {
            "form": "am vrut",
            "romanization": null
          },
          "2pl": {
            "form": "ați vrut",
            "romanization": null
          },
          "3pl": {
            "form": "au vrut",
            "romanization": null
          }
        },
        "viitor": {
          "1sg": {
            "form": "voi vrea",
            "romanization": null
          },
          "2sg": {
            "form": "vei vrea",
            "romanization": null
          },
          "3sg": {
            "form": "va vrea",
            "romanization": null
          },
          "1pl": {
            "form": "vom vrea",
            "romanization": null
          },
          "2pl": {
            "form": "veți vrea",
            "romanization": null
          },
          "3pl": {
            "form": "vor vrea",
            "romanization": null
          }
        }
      }
    },
    {
      "concept_id": "can",
      "infinitive": "a putea",
      "romanization": null,
      "pattern_id": "irregular",
      "forms": {
        "prezent": {
          "1sg": {
            "form": "pot",
            "romanization": null
          },
          "2sg": {
            "form": "poți",
            "romanization": null
          },
          "3sg": {
            "form": "poate",
            "romanization": null
          },
          "1pl": {
            "form": "putem",
            "romanization": null
          },
          "2pl": {
            "form": "puteți",
            "romanization": null
          },
          "3pl": {
            "form": "pot",
            "romanization": null
          }
        },
        "perfect_compus": {
          "1sg": {
            "form": "am putut",
            "romanization": null
          },
          "2sg": {
            "form": "ai putut",
            "romanization": null
          },
          "3sg": {
            "form": "a putut",
            "romanization": null
          },
          "1pl": {
            "form": "am putut",
            "romanization": null
          },
          "2pl": {
            "form": "ați putut",
            "romanization": null
          },
          "3pl": {
            "form": "au putut",
            "romanization": null
          }
        },
        "viitor": {
          "1sg": {
            "form": "voi putea",
            "romanization": null
          },
          "2sg": {
            "form": "vei putea",
            "romanization": null
          },
          "3sg": {
            "form": "va putea",
            "romanization": null
          },
          "1pl": {
            "form": "vom putea",
            "romanization": null
          },
          "2pl": {
            "form": "veți putea",
            "romanization": null
          },
          "3pl": {
            "form": "vor putea",
            "romanization": null
          }
        }
      }
    },
    {
      "concept_id": "do_make",
      "infinitive": "a face",
      "romanization": null,
      "pattern_id": "e_conj",
      "forms": {
        "prezent": {
          "1sg": {
            "form": "fac",
            "romanization": null
          },
          "2sg": {
            "form": "faci",
            "romanization": null
          },
          "3sg": {
            "form": "face",
            "romanization": null
          },
          "1pl": {
            "form": "facem",
            "romanization": null
          },
          "2pl": {
            "form": "faceți",
            "romanization": null
          },
          "3pl": {
            "form": "fac",
            "romanization": null
          }
        },
        "perfect_compus": {
          "1sg": {
            "form": "am făcut",
            "romanization": null
          },
          "2sg": {
            "form": "ai făcut",
            "romanization": null
          },
          "3sg": {
            "form": "a făcut",
            "romanization": null
          },
          "1pl": {
            "form": "am făcut",
            "romanization": null
          },
          "2pl": {
            "form": "ați făcut",
            "romanization": null
          },
          "3pl": {
            "form": "au făcut",
            "romanization": null
          }
        },
        "viitor": {
          "1sg": {
            "form": "voi face",
            "romanization": null
          },
          "2sg": {
            "form": "vei face",
            "romanization": null
          },
          "3sg": {
            "form": "va face",
            "romanization": null
          },
          "1pl": {
            "form": "vom face",
            "romanization": null
          },
          "2pl": {
            "form": "veți face",
            "romanization": null
          },
          "3pl": {
            "form": "vor face",
            "romanization": null
          }
        }
      }
    },
    {
      "concept_id": "give",
      "infinitive": "a da",
      "romanization": null,
      "pattern_id": "irregular",
      "forms": {
        "prezent": {
          "1sg": {
            "form": "dau",
            "romanization": null
          },
          "2sg": {
            "form": "dai",
            "romanization": null
          },
          "3sg": {
            "form": "dă",
            "romanization": null
          },
          "1pl": {
            "form": "dăm",
            "romanization": null
          },
          "2pl": {
            "form": "dați",
            "romanization": null
          },
          "3pl": {
            "form": "dau",
            "romanization": null
          }
        },
        "perfect_compus": {
          "1sg": {
            "form": "am dat",
            "romanization": null
          },
          "2sg": {
            "form": "ai dat",
            "romanization": null
          },
          "3sg": {
            "form": "a dat",
            "romanization": null
          },
          "1pl": {
            "form": "am dat",
            "romanization": null
          },
          "2pl": {
            "form": "ați dat",
            "romanization": null
          },
          "3pl": {
            "form": "au dat",
            "romanization": null
          }
        },
        "viitor": {
          "1sg": {
            "form": "voi da",
            "romanization": null
          },
          "2sg": {
            "form": "vei da",
            "romanization": null
          },
          "3sg": {
            "form": "va da",
            "romanization": null
          },
          "1pl": {
            "form": "vom da",
            "romanization": null
          },
          "2pl": {
            "form": "veți da",
            "romanization": null
          },
          "3pl": {
            "form": "vor da",
            "romanization": null
          }
        }
      }
    },
    {
      "concept_id": "take",
      "infinitive": "a lua",
      "romanization": null,
      "pattern_id": "irregular",
      "forms": {
        "prezent": {
          "1sg": {
            "form": "iau",
            "romanization": null
          },
          "2sg": {
            "form": "iei",
            "romanization": null
          },
          "3sg": {
            "form": "ia",
            "romanization": null
          },
          "1pl": {
            "form": "luăm",
            "romanization": null
          },
          "2pl": {
            "form": "luați",
            "romanization": null
          },
          "3pl": {
            "form": "iau",
            "romanization": null
          }
        },
        "perfect_compus": {
          "1sg": {
            "form": "am luat",
            "romanization": null
          },
          "2sg": {
            "form": "ai luat",
            "romanization": null
          },
          "3sg": {
            "form": "a luat",
            "romanization": null
          },
          "1pl": {
            "form": "am luat",
            "romanization": null
          },
          "2pl": {
            "form": "ați luat",
            "romanization": null
          },
          "3pl": {
            "form": "au luat",
            "romanization": null
          }
        },
        "viitor": {
          "1sg": {
            "form": "voi lua",
            "romanization": null
          },
          "2sg": {
            "form": "vei lua",
            "romanization": null
          },
          "3sg": {
            "form": "va lua",
            "romanization": null
          },
          "1pl": {
            "form": "vom lua",
            "romanization": null
          },
          "2pl": {
            "form": "veți lua",
            "romanization": null
          },
          "3pl": {
            "form": "vor lua",
            "romanization": null
          }
        }
      }
    },
    {
      "concept_id": "read",
      "infinitive": "a citi",
      "romanization": null,
      "pattern_id": "i_conj",
      "forms": {
        "prezent": {
          "1sg": {
            "form": "citesc",
            "romanization": null
          },
          "2sg": {
            "form": "citești",
            "romanization": null
          },
          "3sg": {
            "form": "citește",
            "romanization": null
          },
          "1pl": {
            "form": "citim",
            "romanization": null
          },
          "2pl": {
            "form": "citiți",
            "romanization": null
          },
          "3pl": {
            "form": "citesc",
            "romanization": null
          }
        },
        "perfect_compus": {
          "1sg": {
            "form": "am citit",
            "romanization": null
          },
          "2sg": {
            "form": "ai citit",
            "romanization": null
          },
          "3sg": {
            "form": "a citit",
            "romanization": null
          },
          "1pl": {
            "form": "am citit",
            "romanization": null
          },
          "2pl": {
            "form": "ați citit",
            "romanization": null
          },
          "3pl": {
            "form": "au citit",
            "romanization": null
          }
        },
        "viitor": {
          "1sg": {
            "form": "voi citi",
            "romanization": null
          },
          "2sg": {
            "form": "vei citi",
            "romanization": null
          },
          "3sg": {
            "form": "va citi",
            "romanization": null
          },
          "1pl": {
            "form": "vom citi",
            "romanization": null
          },
          "2pl": {
            "form": "veți citi",
            "romanization": null
          },
          "3pl": {
            "form": "vor citi",
            "romanization": null
          }
        }
      }
    },
    {
      "concept_id": "write",
      "infinitive": "a scrie",
      "romanization": null,
      "pattern_id": "e_conj",
      "forms": {
        "prezent": {
          "1sg": {
            "form": "scriu",
            "romanization": null
          },
          "2sg": {
            "form": "scrii",
            "romanization": null
          },
          "3sg": {
            "form": "scrie",
            "romanization": null
          },
          "1pl": {
            "form": "scriem",
            "romanization": null
          },
          "2pl": {
            "form": "scrieți",
            "romanization": null
          },
          "3pl": {
            "form": "scriu",
            "romanization": null
          }
        },
        "perfect_compus": {
          "1sg": {
            "form": "am scris",
            "romanization": null
          },
          "2sg": {
            "form": "ai scris",
            "romanization": null
          },
          "3sg": {
            "form": "a scris",
            "romanization": null
          },
          "1pl": {
            "form": "am scris",
            "romanization": null
          },
          "2pl": {
            "form": "ați scris",
            "romanization": null
          },
          "3pl": {
            "form": "au scris",
            "romanization": null
          }
        },
        "viitor": {
          "1sg": {
            "form": "voi scrie",
            "romanization": null
          },
          "2sg": {
            "form": "vei scrie",
            "romanization": null
          },
          "3sg": {
            "form": "va scrie",
            "romanization": null
          },
          "1pl": {
            "form": "vom scrie",
            "romanization": null
          },
          "2pl": {
            "form": "veți scrie",
            "romanization": null
          },
          "3pl": {
            "form": "vor scrie",
            "romanization": null
          }
        }
      }
    },
    {
      "concept_id": "sleep",
      "infinitive": "a dormi",
      "romanization": null,
      "pattern_id": "i_conj",
      "forms": {
        "prezent": {
          "1sg": {
            "form": "dorm",
            "romanization": null
          },
          "2sg": {
            "form": "dormi",
            "romanization": null
          },
          "3sg": {
            "form": "doarme",
            "romanization": null
          },
          "1pl": {
            "form": "dormim",
            "romanization": null
          },
          "2pl": {
            "form": "dormiți",
            "romanization": null
          },
          "3pl": {
            "form": "dorm",
            "romanization": null
          }
        },
        "perfect_compus": {
          "1sg": {
            "form": "am dormit",
            "romanization": null
          },
          "2sg": {
            "form": "ai dormit",
            "romanization": null
          },
          "3sg": {
            "form": "a dormit",
            "romanization": null
          },
          "1pl": {
            "form": "am dormit",
            "romanization": null
          },
          "2pl": {
            "form": "ați dormit",
            "romanization": null
          },
          "3pl": {
            "form": "au dormit",
            "romanization": null
          }
        },
        "viitor": {
          "1sg": {
            "form": "voi dormi",
            "romanization": null
          },
          "2sg": {
            "form": "vei dormi",
            "romanization": null
          },
          "3sg": {
            "form": "va dormi",
            "romanization": null
          },
          "1pl": {
            "form": "vom dormi",
            "romanization": null
          },
          "2pl": {
            "form": "veți dormi",
            "romanization": null
          },
          "3pl": {
            "form": "vor dormi",
            "romanization": null
          }
        }
      }
    },
    {
      "concept_id": "live",
      "infinitive": "a trăi",
      "romanization": null,
      "pattern_id": "i_conj",
      "forms": {
        "prezent": {
          "1sg": {
            "form": "trăiesc",
            "romanization": null
          },
          "2sg": {
            "form": "trăiești",
            "romanization": null
          },
          "3sg": {
            "form": "trăiește",
            "romanization": null
          },
          "1pl": {
            "form": "trăim",
            "romanization": null
          },
          "2pl": {
            "form": "trăiți",
            "romanization": null
          },
          "3pl": {
            "form": "trăiesc",
            "romanization": null
          }
        },
        "perfect_compus": {
          "1sg": {
            "form": "am trăit",
            "romanization": null
          },
          "2sg": {
            "form": "ai trăit",
            "romanization": null
          },
          "3sg": {
            "form": "a trăit",
            "romanization": null
          },
          "1pl": {
            "form": "am trăit",
            "romanization": null
          },
          "2pl": {
            "form": "ați trăit",
            "romanization": null
          },
          "3pl": {
            "form": "au trăit",
            "romanization": null
          }
        },
        "viitor": {
          "1sg": {
            "form": "voi trăi",
            "romanization": null
          },
          "2sg": {
            "form": "vei trăi",
            "romanization": null
          },
          "3sg": {
            "form": "va trăi",
            "romanization": null
          },
          "1pl": {
            "form": "vom trăi",
            "romanization": null
          },
          "2pl": {
            "form": "veți trăi",
            "romanization": null
          },
          "3pl": {
            "form": "vor trăi",
            "romanization": null
          }
        }
      }
    },
    {
      "concept_id": "work",
      "infinitive": "a lucra",
      "romanization": null,
      "pattern_id": "a_conj",
      "forms": {
        "prezent": {
          "1sg": {
            "form": "lucrez",
            "romanization": null
          },
          "2sg": {
            "form": "lucrezi",
            "romanization": null
          },
          "3sg": {
            "form": "lucrează",
            "romanization": null
          },
          "1pl": {
            "form": "lucrăm",
            "romanization": null
          },
          "2pl": {
            "form": "lucrați",
            "romanization": null
          },
          "3pl": {
            "form": "lucrează",
            "romanization": null
          }
        },
        "perfect_compus": {
          "1sg": {
            "form": "am lucrat",
            "romanization": null
          },
          "2sg": {
            "form": "ai lucrat",
            "romanization": null
          },
          "3sg": {
            "form": "a lucrat",
            "romanization": null
          },
          "1pl": {
            "form": "am lucrat",
            "romanization": null
          },
          "2pl": {
            "form": "ați lucrat",
            "romanization": null
          },
          "3pl": {
            "form": "au lucrat",
            "romanization": null
          }
        },
        "viitor": {
          "1sg": {
            "form": "voi lucra",
            "romanization": null
          },
          "2sg": {
            "form": "vei lucra",
            "romanization": null
          },
          "3sg": {
            "form": "va lucra",
            "romanization": null
          },
          "1pl": {
            "form": "vom lucra",
            "romanization": null
          },
          "2pl": {
            "form": "veți lucra",
            "romanization": null
          },
          "3pl": {
            "form": "vor lucra",
            "romanization": null
          }
        }
      }
    }
  ]
}